臺灣高雄地方法院刑事判決　　　　　　　94年度易字第1701號
公　訴　人　臺灣高雄地方法院檢察署檢察官
被　　　告　乙○○
上列被告因竊盜案件，經檢察官聲請以簡易判決處刑（九十四年
度偵字第二一四三三號）及移送併辦（九十四年度偵字第一九五
一三號、第二一九二四號、九十四年度核退偵字第五四四號），
本院認不宜以簡易判決處刑，改依簡式審判程序審理，判決如下
：
    主  文
乙○○連續攜帶兇器竊盜，處有期徒刑拾月。
    事  實
一、乙○○基於意圖為自己不法所有之概括犯意，連續於：(一)民
    國九十四年六月七日夜間七時二十分許，踰越位於高雄縣橋
    頭鄉○○村○○路一四三之一號之「智源工程有限公司」（
    負責人：甲○○）牆垣，而進入該無人在內之工廠內，並著
    手搜尋財物，嗣因觸動保全系統而為保全人員林武璋所查悉
    ，乙○○見狀遂趕緊翻牆而出欲逃離現場，然仍在牆外為據
    報前來之員警當場查獲；(二)九十四年八月二十四日下午五時
    許，其承前開概括犯意而與楊明全（另案審理中）共同基於
    犯意聯絡，二人騎乘機車至位於高雄縣梓官鄉○○○路二三
    六號之工廠，見該工廠大門未關上，遂進入該工廠內，共同
    徒手竊取丁○○所有之鐵條十支（約重三百公斤）得手，嗣
    於同日下午五時五十分許，二人欲行離去之際，為巡邏員警
    當場查獲；(三)九十四年九月十八日下午一時許，在位於高雄
    縣橋頭鄉○○○路二十號之「福樺木業有限公司」（負責人
    ：戊○○）工廠內，持客觀上足供為兇器使用之破壞剪一支
    ，將該工廠內之開關箱電線予以剪斷，而竊取該公司所有之
    六芯電線六捆（約五十公斤）得手，嗣於同日下午二時許，
    乙○○騎乘機車載運上開竊得物品行經高雄市楠梓區三六０
    巷，因形跡可疑為警攔檢盤查，因而知悉上情；(四)九十四年
    九月二十三日上午十一時許，其承前開概括犯意而與潘文忠
    （另案審理中）共同基於犯意聯絡，在位於高雄縣楠梓區○○路一六五巷十之五六五號之廢棄房屋處，見該房屋未有大
    門，二人遂進入該屋內樓上，共同徒手竊取周朝材所有之鴿
    舍鋁條二十九支得手，然於竊取過程中，為附近之保全人員
    王崑賢發現並報警處理，嗣經警於同日上午十一時三十分許
    ，在上址查獲乙○○與潘文忠二人，因而知悉上情。
二、案經高雄縣政府警察局岡山分局報請，及高雄市政府警察局
    楠梓分局移送臺灣高雄地方法院檢察署檢察官偵查後聲請以
    簡易判決處刑及移送併辦。
    理  由
一、按本件被告乙○○所犯係死刑、無期徒刑、最輕本刑為三年
    以上有期徒刑以外之罪，其於準備程序就前揭被訴事實為有
    罪之陳述，經受命法官告知簡式審判程序之旨，並聽取其與
    公訴人之意見後，本院認無不得或不宜改依簡式審判程序進
    行之處，爰依刑事訴訟法第二百七十三條之一第一項、第二
    百八十四條之一，裁定本件由受命法官獨任進行簡式審判程
    序，合先敘明。
二、前揭犯罪事實，業據被告於本院審理中坦承不諱，核與被害
    人甲○○（見偵二之一卷第十頁）、丁○○（見偵三卷第十
    二、十三頁）、戊○○（見警一卷第三、四頁）、周朝材（
    見警二卷第三頁）、證人林武璋（見偵二之一卷第十一頁）
    、王崑賢（見警二卷第四頁）於警詢中之陳述情節、共犯楊
    明全（見偵三卷第九至十一頁、第四三、四四頁）、潘文忠
    （見警二卷第一頁、偵四卷第四頁）於警詢及偵訊中之供述
    內容相符，復有戊○○（見警一卷第十二頁）、丁○○（見
    偵三卷第十八頁）、周朝材（見警二卷第十頁）出具之贓物
    認領保管單（上開被告以外之人於審判外所為之言詞或書面
    陳述，因本件已改行簡式審判程序，依刑事訴訟法第一百五
    十九條第二項之規定，應具有證據能力）、案發現場相片（
    見警一卷第十三、十四頁、警二卷第十一至十三頁、偵三卷
    第三一頁）附卷可稽，及破壞剪一支扣案足憑，則被告前開
    自白顯與事實相符，堪以採信。本件事證明確，被告前開犯
    行，洵堪認定。
三、按刑法第三百二十一條第一項第三款之攜帶兇器竊盜罪，係
    以行為人攜帶兇器竊盜為其加重條件，此所謂兇器，其種類
    並無限制，凡客觀上足對人之生命、身體、安全構成威脅，
    具有危險性之兇器均屬之，且祇須行竊時攜帶此種具有危險
    性之兇器為已足，並不以攜帶之初有行兇之意圖為必要（最
    高法院七十九年臺上字第五二五三號判例足資參照），本件
    扣案之破壞剪一支，既得用以剪斷前開六芯電線，顯見其甚
    為銳利，客觀上自足對人之生命、身體、安全構成威脅，要
    屬兇器無訛。是核被告犯罪事實(一)所為，係犯刑法第三百二
    十一條第二項、第一項第二款之踰越牆垣竊盜未遂罪；其犯
    罪事實(二)、(四)所為，均係犯刑法第三百二十條第一項之普通
    竊盜罪；其犯罪事實(三)所為，係犯刑法第三百二十一條第一
    項第三款之攜帶兇器竊盜罪。至公訴人認犯罪事實(三)所示犯
    行，應依電業法第一百零五條規定，以刑法第三百二十一條
    第一項第三款處斷，惟按，電業法第一百零五條之規定，係
    在保護供給電能之事業，並非一般之用電戶，此由該法第一
    條關於立法目的之規範，即得知悉（並可參照最高法院八十
    四年臺非字第二一四號判例關於同法第一百零六條適用之闡
    釋），而前開犯罪事實(三)所示犯行之被害人，僅為一般之用
    電戶，並非供給電能之事業，是被告此部分犯行要無電業法
    第一百零五條之適用，應逕以刑法第三百二十一條第一項第
    三款處斷，公訴意旨於此容有誤認，惟其基本社會事實相同
    ，爰依法變更起訴法條，附此敘明。被告就上開犯罪事實(二)
    所示犯行，與楊明全間，就上開犯罪事實欄(四)所示犯行，與
    潘文忠間，有犯意聯絡及行為分擔，均為共同正犯。又被告
    先後四次竊盜犯行，時間緊接，犯罪構成要件相同，顯係基
    於概括犯意為之，應依連續犯之規定，以情節較重之攜帶兇
    器竊盜罪論以一罪，並加重其刑。併辦部分（即上開犯罪事
    實(一)、(二)、(四)所示犯行）既與聲請簡易判決處刑部分（即上
    開犯罪事實(三)所示犯行），有連續犯之裁判上一罪關係，自
    為聲請效力所及，本院得併予審理，附此敘明。爰審酌被告
    正值青壯，不思以正當方式賺取財物，為貪圖私利，即恣意
    竊取他人財物，所為並不足取，惟念其犯後坦承所有犯行，
    態度良好，且所竊得之財物均已返還被害人，未對被害人造
    成進一步之損害等一切情狀，量處如主文所示之刑，以資懲
    儆。扣案之破壞剪一支，雖係供被告犯前開犯罪事實(三)犯行
    所用之物，然非被告所有，業據其於本院審理中供陳明確（
    見本院卷第三一頁），且該破壞剪非屬應予沒收之違禁物，
    爰不為沒收之宣告，附此敘明。
據上論斷，應依刑事訴訟法第四百五十二條、第二百七十三條之
一第一項、第二百八十四條之一、第二百九十九條第一項前段、
第三百條，刑法第五十六條、第三百二十一條第一項第三款，判
決如主文。
本案經檢察官丙○○到庭執行職務。
中　　華　　民　　國　　九十四　　年　十一　月　十七　日
                  刑事第五庭    法　官  陳君杰
以上正本證明與原本無異。
如不服本判決，應於收受送達後10日內向本院提出上訴書狀。
中　　華　　民　　國　　94　　年　　11　　月　　17　　日
　　　　　　　　　　　 　       書記官  林明忠
如不服本判決，應於判決送達後十日內，向本院提出上訴狀。
附錄本案論罪科刑法條：
刑法第三百二十一條
犯竊盜罪而有左列情形之一者，處六月以上、五年以下有期徒刑
：
一  於夜間侵入住宅或有人居住之建築物、船艦或隱匿其內而犯
    之者。
二  毀越門扇、牆垣或其他安全設備而犯之者。
三  攜帶兇器而犯之者。
四  結夥三人以上而犯之者。
五  乘火災、水災或其他災害之際而犯之者。
六  在車站或埠頭而犯之者。
前項之未遂犯罰之。
